臺灣高等法院刑事裁定
109年度聲字第4703號
被      告  劉昱傑





聲 請 人即
選任辯護人  陳郁婷律師
            王介文律師
上列聲請人因被告強盜等案件（本院109年度原上訴字第153號）
，聲請具保停止羈押，本院裁定如下：
    主  文
聲請駁回。
    理  由
一、被告劉昱傑前經本院認為犯刑法第332條第2項第3款之強盜
    而擄人勒贖罪，犯罪嫌疑重大，有刑事訴訟法第101條第1項
    第3款情形，非予羈押，顯難進行審判或執行，於民國109年
    11月18日執行羈押。
二、辯護人聲請具保停止羈押意旨略以：不能僅以重罪為由羈押
    被告，且被告多年無工作，無存款或資力可以逃亡，疫情當
    前更不可能逃往國外，並無逃亡之虞，又原審及本院均未禁
    止被告接見、通信，足認被告並無勾串或滅證之虞，本案各
    被告宣告刑差異不大，但僅收押被告及紀明材，其他3人均
    交保候傳，可見並無非予羈押無從進行審判之羈押必要性，
    原裁定有所違誤，請求具保停止羈押等語。
三、經查，被告有刑事訴訟法第101條第1項第3款之法定羈押原
    因，原判決認定其犯刑法第332條第2項第3款之強盜而擄人
    勒贖罪，為最輕本刑5年以上有期徒刑之罪，事理上犯重罪
    、受重刑往往伴隨著逃亡避責之可能性，辯護人自承被告多
    年無業，被告年紀又輕，當無事業、工作等羈絆，原判決更
    提及被告無婚、無子女，並無家累，更有逃亡之可能性，至
    於疫情下出國與否，僅係依各國規定接受隔離之問題，相較
    於被告為原審判以有期徒刑12年6月，不能相提並論，是辯
    護人主張被告無逃亡之虞，並非可採，本院亦非僅以被告涉
    犯重罪為由羈押被告；至於羈押必要性之審酌，全案被告與
    紀明材判刑最重，又被告為自始知悉被害人經營虛擬貨幣投
    資獲利甚豐而起貪念之人，其邀約紀明材犯案，紀明材才又
    找上其他3人，以犯案情節、主謀與否等案情觀之，被告與
    紀明材之羈押必要性，自不能與其他3人相提並論，復審酌
    羈押必要性時，仍應考量社會秩序維護之公益及被告人身自
    由因羈押受到拘束之衡平性，依被告所犯情節，維護社會秩
    序之公益考量應高於被告人身自由受限，非予繼續羈押被告
    ，難以確保將來之執行，被告上開聲請意旨所述理由，並非
    可採，且被告並無刑事訴訟法第114條各款所列不得駁回被
    告具保聲請停止羈押之情形，則辯護人之本件聲請，自應予
    以駁回。
據上論斷，應依刑事訴訟法第220條，裁定如主文。
中　　華　　民　　國　　109 　年　　11　　月　　30　　日
                    刑事第八庭  審判長法  官  陳世宗
                                      法  官  周明鴻
                                      法  官  吳勇毅
以上正本證明與原本無異。
如不服本裁定，應於收受送達後五日內向本院提出抗告狀。
                                      書記官  許家慧
中　　華　　民　　國　　109 　年　　11　　月　　30　　日